臺灣高等法院刑事判決　　　　　　　　　　　　　九十三年度上訴字第二十號
　　上　訴　人
　　即　被　告　甲○○
右上訴人因違反槍砲彈藥刀械管制條例等案件，不服臺灣桃園地方法院九十二年度訴
字第八二八號，中華民國九十二年十月十六日第一審判決（起訴案號：臺灣桃園地方
法院檢察署九十二年度偵字第三五０八號），提起上訴，本院判決如左：
     主  文
上訴駁回。
     事  實
一、甲○○於民國八十三年間，因違反麻醉藥品管理條例案件，經台灣桃園地方法院
    判處有期徒刑八月；同年間，又因違反藥事法案件，經本院判處有期徒刑六月，
    嗣經定應執行刑為有期徒刑一年；八十五年間，因違反麻醉藥品管理條例案件，
    經本院判處有期徒刑七月；同年間，又因偽造文書及違反藥事法案件，經台灣桃
    園地方法院判處有期徒刑六月、七月，定其應執行刑為一年六月，各案接續執行
    ，於八十七年七月十一日執行完畢；又於八十六年間，因贓物、違反毒品危害防
    制條例案件，經台灣桃園地方法院判處有期徒刑十月、六月；八十八年間，因竊
    盜案件，經本院判處有期徒刑四月，各案接續執行，至九十年十月十一日執行完
    畢，仍不知悔悟。
二、甲○○未經主管機關許可，於八十七年年初（農曆年過年前）某日下午十四時許
    ，在桃園縣龍潭鄉○○村○○路四百六十餘號某賭場，當小弟負責外場時，受一
    名年約四十多歲、綽號「阿旺」之成年男子委託，為其保管具有殺傷力之子彈八
    顆（後其中三顆於鑑定時試射）、不具殺傷力仿ＦＮ廠半自動改造玩具手槍一枝
    、不具殺傷力之仿ＦＮ廠半自動玩具手槍金屬槍身、滑套、彈匣、彈殼一個等零
    件，將之藏放於桃園縣大溪鎮慈光一村二十六號住處內。嗣於九十二年一月二十
    九日十五時三十分許，為警在上址查獲，並扣得前揭物品。
二、案經桃園縣警察局平鎮分局報請台灣桃園地方法院檢察署檢察官偵查起訴。
        理  由
一、上訴人即被告甲○○，於上訴本院未到庭陳述上訴意旨或辯解。然查右揭犯罪事
    實，業據被告甲○○於警訊、偵查及原審法院審理時坦承不諱（見偵卷第四頁、
    第五頁、第二十五頁背面、原審卷第一○七頁至第一○九頁），並有其受託寄藏
    之子彈八顆扣案可憑。經將該扣案之子彈經送請內政部警政署刑事警察局鑑驗結
    果，認係土造子彈，經試射三顆，均可擊發，認均具殺傷力，有同局九十二年四
    月十四日刑鑑字第０九二００二九０三七號槍彈鑑定書在卷可憑（見偵卷第五十
    三頁至第五十九頁）。被告罪證明確，犯行洵堪認定，應予依法論科。
二、被告自八十七年年初某日起開始寄藏扣案子彈，行為繼續至九十二年一月二十九
    日為警查獲時止，其間槍砲彈藥刀械管制條例雖迭有修正，然因持有子彈罪係行
    為之繼續，應適用查獲時之現行槍砲彈藥刀械管制條例之規定。核被告所為，係
    犯槍砲彈藥刀械管制條例第十二條第四項之未經許可寄藏子彈罪。其保管本身所
    為之持有，係寄藏之當然結果，法律上應就寄藏為包括之評價，不另論以持有罪
    （最高法院七十四年台上字第三四００號判例意旨參照）。至檢察官於起訴書證
    據並所犯法條欄，雖誤引槍砲彈藥刀械管制條例第十一條第四項之法條，惟於原
    審審理時，已當庭陳述變更起訴法條為槍砲彈藥刀械管制條例第十二條第四項，
    法院自無庸再予變更起訴法條，附此敘明。被告有事實欄所載之犯罪科刑及執行
    紀錄，有臺灣桃園地方法院檢察署刑案資料查註記錄表、本院被告全國前案紀錄
    表在卷足稽，於五年內再犯本件有期徒刑以上之罪，為累犯，應依刑法第四十七
    條規定加重其刑。
三、原審基此認定，援引槍砲彈藥刀械管制條例第十二條第四項，刑法第十一條前段
    、第三十八條第一項第一款、第四十七條、第四十二條第二項，罰金罰鍰提高標
    準條例第二條，現行法規所定貨幣單位折算新臺幣條例第二條等規定，審酌被告
    之素行、犯罪動機、目的、手段、未經許可寄藏具殺傷力之土造子彈達八顆，未
    曾持以犯其他罪行，危害社會治安情節非重，犯罪後坦認犯行態度尚稱良好等一
    切情狀，量處有期徒刑八月，併科罰金新台幣（下同）二萬七千元，罰金如易服
    勞役，以新台幣九百元即銀元三百元折算一日。扣案之具有殺傷力之土造子彈五
    顆，為違禁物，應依刑法第三十八條第一項第一款宣告沒收。並說明其餘三顆因
    鑑定時試射，不具殺傷力，與被告另持有之不具殺傷力仿ＦＮ廠半自動改造玩具
    手槍一枝、不具殺傷力之仿ＦＮ廠半自動玩具手槍金屬槍身、滑套、彈匣、彈殼
    一個等零件，均非違禁物，不予宣告沒收。經核其認事用法，均無不合，量刑也
    很妥適。被告具狀上訴，未附具理由，亦未到庭陳述，空言爭執原判決不當，核
    無理由，上訴應予駁回。
四、被告經合法傳喚，無正當理由未到庭，爰不待其到庭陳述，逕行判決。
五、據上論斷，應依刑事訴訟法第三百六十八條、第三百七十一條，判決如主文。
本案經檢察官劉永清到庭執行職務。
中　　　華　　　民　　　國　　九十三　　年　　　二　　　月　　二十五　　日
                            臺灣高等法院刑事第二十庭
                                審判長法  官　洪　政　雄
                                      法  官　鄧　振　球
                                      法  官　趙　功　恆
右正本證明與原本無異。
如不服本判決，應於收受送達後十日內向本院提出上訴書狀，其未敘述上訴之理由者
並得於提起上訴後十日內向本院補提理由書（均須按他造當事人之人數附繕本）。
                                      書記官　孫　佩　琳
中　　　華　　　民　　　國　　九十三　　年　　　二　　　月　　二十五　　日
附錄：本案論罪科刑法條全文
槍砲彈藥刀械管制條例第十二條第四項
未經許可，持有、寄藏或意圖販賣而陳列子彈者，處五年以下有期徒刑，併科新台幣
三百萬元以下罰金。
